nl: Uithardingsmethode: Aan de lucht drogen; Warmte-geactiveerd; LED-lamp; Niet nodig; UV-lamp; UV-/LED-lamp; Andere
sl-SI: Način strjevanja: Sušenje na zraku; Aktivacija s toploto; LED svetilka; Ni potrebno; UV svetilka; UV/LED svetilka; Drugo
ja: 硬化方法: 自然乾燥; 熱活性化; LEDランプ; 不要; UVランプ; UV/LEDランプ; その他
pt-PT: Método de cura: Secagem ao ar; Ativado por calor; Lâmpada LED; Não necessário; Lâmpada UV; Lâmpada UV/LED; Outro
nb: Herdemetode: Lufttørking; Varmeaktivert; LED-lampe; Ikke påkrevd; UV-lampe; UV/LED-lampe; Annet
th: วิธีการบ่ม: แห้งเอง; ใช้ความร้อน; หลอด LED; ไม่ต้องใช้; หลอด UV; หลอด UV/LED; อื่นๆ
fr: Mode de catalyse: Séchage à l'air; Activé par la chaleur; Lampe LED; Non requis; Lampe UV; Lampe UV/LED; Autre
cs: Způsob vytvrzování: Sušení na vzduchu; Aktivované teplem; LED lampa; Není vyžadováno; UV lampa; UV/LED lampa; Jiné
pl: Metoda utwardzania: Schnięcie na powietrzu; Aktywowane ciepłem; Lampa LED; Niewymagane; Lampa UV; Lampa UV/LED; Inne
bg-BG: Метод на втвърдяване: Въздушно изсъхване; Активиране с топлина; LED лампа; Не се изисква; UV лампа; UV/LED лампа; Други
pt-BR: Método de cura: Secagem ao ar; Ativado por calor; Lâmpada LED; Não necessário; Lâmpada UV; Lâmpada UV/LED; Outro
es: Método de curado: Secado al aire; Activado por calor; Lámpara LED; No requerido; Lámpara UV; Lámpara UV/LED; Otros
zh-CN: 固化方法: 自然风干; 热激活; LED 灯; 无需固化; UV 灯; UV/LED 灯; 其他
zh-TW: 固化方法: 風乾; 熱活化; LED 燈; 不需要; UV 燈; UV/LED 燈; 其他
lt-LT: Kietėjimo metodas: Džiūsta ore; Aktyvuojamas šiluma; LED lempa; Nereikalinga; UV lempa; UV/LED lempa; Kita
fi: Kovettumismenetelmä: Ilmakuivaus; Lämpöaktivoitu; LED-lamppu; Ei vaadita; UV-lamppu; UV/LED-lamppu; Muu
en: Curing method: Air dry; Heat activated; LED lamp; Not required; UV lamp; UV/LED lamp; Other
da: Hærdningsmetode: Lufttørring; Varmeaktiveret; LED-lampe; Ikke påkrævet; UV-lampe; UV/LED-lampe; Andet
el: Μέθοδος σκλήρυνσης: Στέγνωμα στον αέρα; Ενεργοποίηση με θερμότητα; Λάμπα LED; Δεν απαιτείται; Λάμπα UV; Λάμπα UV/LED; Άλλο
ro-RO: Metoda de întărire/polimerizare: Uscare la aer; Activat termic; Lampă LED; Nu este necesar; Lampă UV; Lampă UV/LED; Altele
hu: Kötési módszer: Levegőn száradó; Hő aktivált; LED lámpa; Nem szükséges; UV lámpa; UV/LED lámpa; Egyéb
ko: 경화 방법: 자연 건조; 열 활성화; LED 램프; 필요 없음; UV 램프; UV/LED 램프; 기타
hr-HR: Metoda stvrdnjavanja: Sušenje na zraku; Aktivira se toplinom; LED lampa; Nije potrebno; UV lampa; UV/LED lampa; Ostalo
it: Metodo di asciugatura: Asciugatura all'aria; Attivato dal calore; Lampada LED; Non richiesto; Lampada UV; Lampada UV/LED; Altro
tr: Kürleme yöntemi: Havada kuruma; Isıyla aktive olan; LED lamba; Gerekli değil; UV lamba; UV/LED lamba; Diğer
sv: Härdningsmetod: Lufttorkning; Värmeaktiverad; LED-lampa; Ej nödvändigt; UV-lampa; UV/LED-lampa; Övrigt
de: Härtungsmethode: Lufttrocknung; Wärmeaktiviert; LED-Lampe; Nicht erforderlich; UV-Lampe; UV-/LED-Lampe; Sonstiges
sk-SK: Metóda vytvrdzovania: Sušenie na vzduchu; Aktivované teplom; LED lampa; Nevyžaduje sa; UV lampa; UV/LED lampa; Iné
ru: Метод отверждения: Воздушная сушка; Термоактивация; LED-лампа; Не требуется; UV-лампа; UV/LED-лампа; Другой
vi: Phương pháp làm khô: Khô tự nhiên; Kích hoạt nhiệt; Đèn LED; Không cần; Đèn UV; Đèn UV/LED; Khác